臺灣嘉義地方法院民事裁定
111年度監宣字第162號
聲  請  人  蕭彤恩  




相  對  人  蕭清風  

關  係  人  蕭邱綉容

            蕭宇彤  

            蕭瑞芬  


            蕭榮三  

            蕭惟中  


上列聲請人聲請監護宣告事件，本院裁定如下：
    主      文
一、宣告蕭清風（男，民國○○○年○月○○日生，身分證統一編號：
    Ｚ○○○○○○○○○號）為受監護宣告之人。
二、選定蕭彤恩（女，民國○○○年○月○○○日生，身分證統一編號
    ：Ｚ○○○○○○○○○號）為受監護宣告之人蕭清風之監護人。
三、指定蕭宇彤（女，民國○○○年○○月○日生，身分證統一編號：
    Ｚ○○○○○○○○○號）為會同開具財產清冊之人
　　。
四、聲請費用新臺幣壹仟元由受監護宣告之人蕭清風負擔。
    理      由
一、聲請意旨略以：聲請人為相對人之三女，相對人有不能為意
    思表示或受意思表示或不能辨識其意思表示效果之情形，為
    此依民法第14條、第1110條、第1111條及家事事件法第164 
    條之規定，聲請宣告相對人為受監護宣告之人，並選定聲請
    人為相對人之監護人，暨指定關係人蕭宇彤為會同開具財產
    清冊之人等語。
二、對於因精神障礙或其他心智缺陷，致不能為意思表示或受意
    思表示，或不能辨識其意思表示之效果者，法院得因本人、
    配偶、四親等內之親屬、最近一年有同居事實之其他親屬、
    檢察官、主管機關、社會福利機構、輔助人、意定監護受任
    人或其他利害關係人之聲請，為監護之宣告，民法第14條第
    1項定有明文。　　　
三、經查，聲請人主張之前揭事實，已據其提出病症暨失能診斷
    證明書影本、長庚醫療財團法人嘉義長庚紀念醫院診斷證明
    書、身心障礙證明（重度）影本、戶籍謄本及親屬系統表為
    憑。又本院為審驗相對人之精神及心智狀況，囑託鑑定人即
    長庚醫療財團法人嘉義長庚紀念醫院醫師周士雍鑑定相對人
    心神狀況，其鑑定結果認：相對人為74歲已婚男性，混凝土
    車司機為業，有高血壓、糖尿病史，相對人於民國111年2月
    15日從混凝土車上跌落，有顱骨骨折及腦出血，送到本院接
    受開腦手術，之後無法清醒，家屬聲請監護宣告，由法院轉
    來。鑑定人二度前往相對人住院病房會診，由台籍男性看護
    照顧相對人，相對人可以張眼，但對呼叫無反應，不會轉頭
　　，也無言語應答能力，僅偶爾發出呻吟聲，相對人無法聽從
    指令動作，僅手腳仍有無意識之活動，左手左腳無力，肌肉
    已略顯萎縮僵硬，右手腳較有力，右手戴網狀手套，不會自
    己翻身，已有壓瘡，使用鼻胃管進食，用尿套小便，大便包
    用紙尿布，日常生活完全需人照顧等語，認相對人因其心智
    缺陷，致不能為意思表示及受意思表示，及不能辨識意思表
    示之效果，建議為監護宣告等語，有該醫院精神鑑定報告書
    附卷可稽。綜上，堪認相對人確因其他心智缺陷，致不能為
    意思表示或受意思表示或不能辨識其意思表示之效果等情為
    真，故本件聲請為有理由，爰依上揭規定，宣告相對人為受
    監護宣告之人。
四、按受監護宣告之人應置監護人。法院為監護之宣告時，應依
    職權就配偶、四親等內之親屬、最近一年有同居事實之其他
    親屬、主管機關、社會福利機構或其他適當之人選定一人或
    數人為監護人，並同時指定會同開具財產清冊之人。法院選
    定監護人時，應依受監護宣告之人之最佳利益，優先考量受
    監護宣告之人之意見，審酌一切情狀，並注意下列事項：（
    一）受監護宣告之人之身心狀態與生活及財產狀況。（二）
    受監護宣告之人與其配偶、子女或其他共同生活之人間之情
    感狀況。（三）監護人之職業、經歷、意見及其與受監護宣
    告之人之利害關係。（四）法人為監護人時，其事業之種類
    與內容，法人及其代表人與受監護宣告之人之利害關係。民
    法第1110條、第1111條第1項及第1111條之1分別定有明文。
    查本件相對人既為監護之宣告，已如上述，自應依上開規定
    為其選定監護人及指定會同開具財產清冊之人。本院審酌聲
    請人願意擔任受監護宣告人之監護人，蕭宇彤願擔任會同開
    具財產清冊之人，相對人之配偶及其餘子女亦表同意，有戶
    籍謄本、親屬會議同意書在卷可證，併參聲請人、蕭宇彤與
    相對人均為父女關係，彼此間應具有一定之信賴感及依附感
　　，堪信由聲請人擔任相對人之監護人，及由蕭宇彤擔任會同
    開具財產清冊之人，應符合相對人之最佳利益，爰裁定如主
    文第2、3項所示。
五、又依民法第1113條準用同法第1099條、第1099條之1 規定，
    於監護開始時，監護人對於受監護宣告人即相對人之財產，
    應會同蕭宇彤於2個月內開具財產清冊，並陳報法院，於此
    之前僅得對受監護人財產為必要之管理，併此指明。
六、依家事事件法第164條第2項，裁定如主文。

中　　華　　民　　國　　111 　年　　8 　　月　　31　　日
               家事法庭  法　　　官  黃仁勇           
以上正本係照原本作成。
如對本裁定抗告，須於裁定送達後10日之不變期間內，向本院提
出抗告狀，並繳納抗告費新臺幣1,000元。
中　　華　　民　　國　　111 　年　　8 　　月　　31　　日
                         書　記　官　劉哲瑋